【裁判字號】    97,交聲,2226
【裁判日期】    971219
【裁判案由】    交管條例聲異
【裁判全文】
臺灣板橋地方法院交通事件裁定        97年度交聲字第2226號
原處分機關  交通部公路總局臺北區監理所
異  議  人
即受處分人  甲○○
上列異議人因違反道路交通管理處罰條例案件，對於交通部公路
總局臺北區監理所於民國九十七年八月十二日以北監自裁字第裁
４０－Ｚ00000000號（原舉發案號：內政部警政署國道
公路警察局九十七年四月十八日公警局交字第Ｚ0000000
0號）所為之裁決處分，聲明異議，本院裁定如下：
    主  文
異議駁回。
    理  由
一、原處分意旨略以：異議人即受處分人甲○○於民國九十七年
    四月十八日下午六時二十分許，駕駛車號５９１２－ＬＪ號
    自用小客車，行經國道四號西向九點三公里處，因有「行車
    時速一百零四公里，限速九十公里，超速十四公里」之違規
    行為，經國道公路警察局第三警察隊員警攔停後掣單舉發，
    並經原處分機關依道路交通管理處罰條例第三十三條第一項
    第一款之規定裁處新臺幣（下同）三千元罰鍰，並依同條第
    第六十三條第一項第一款之規定記違規點數一點。
二、異議意旨略以：速限標誌之後補上一事，絕對是現場屬實之
    情形。同是國道一號最高限速現今后里以北為一百公里以南
    為一百一十公里，國道三號為全線一百一十公里，而國道四
    號為九十公里，國道二號為一百公里。實際上路上行走的感
    覺路況沒有什麼差別，都是高速公路，路好走，但訂定如此
    些微不同的時速，像在玩數字遊戲。臺灣才多大行走在國道
    上時還得注意忽高忽低的速限，走起來還真不安心。舉發地
    點速限標誌，由國道一號轉國道四號西行清水入口處，只有
    「神岡」之地名指示標誌，後來走第三趟就發現有速限標誌
    掛在上開地名指示標誌旁邊的柱子上，而從國道一號出口轉
    國道四號三公里內並無設立時速警告，因此異議人依國道一
    號之速限行駛云云。
三、按汽車行駛高速公路及快速公路，應依速限標誌指示，高速
    公路及快速公路交通管制規則第五條定有明文。次按最高速
    限標誌限制之時速由主管機關參照路線設計、道路狀況、交
    通量、肇事資料及其他因素定之，道路交通標誌標線號誌設
    置規則第八十五條第二項亦定有明文。是高速公路之主管機
    關依各國道之狀況分別訂定不同之行車速限，難謂無據，合
    先敘明。
四、經查：本院依職權函詢交通部臺灣區○道○○○路中區工程
    處後函覆本院：國道四號西向九點三公里處前方設置之速限
    位置分別為１６Ｋ＋８００、１４Ｋ＋２３０、１０Ｋ＋８
    ３０、１０Ｋ＋７０５，其速限均為最高九十公里、最低六
    十公里、均以管柱之方式豎立裝設，牌體為鋁板牌面為反光
    紙，建造日期均為九十一年四月，並有速限牌現現況照片四
    幀在卷可稽，此有交通部臺灣區○道○○○路中區工程處九
    十七年十一月六日中苗字第○九七六○○九一六一號函附卷
    可查，異議人空言辯稱未見到速限標誌云云，顯不可採。是
    本件異議人「行車時速一百零四公里，限速九十公里，超速
    十四公里」之違規行為，洵堪認定。
五、從而，原處分機關援引道路交通管理處罰條例第三十三條第
    一項第一款之規定處異議人罰鍰三千元並一同條例第六十三
    條第一項第一款之規定暨違規點數一點，依法並無不合，異
    議人聲明異議意旨，指摘原處分不當，為無理由，應予駁回
    。
六、依道路交通管理處罰條例第87條第2 項，道路交通案件處理
    辦法第19條，裁定如主文
中    華    民    國    97    年    12    月    19    日
                     交通法庭  法  官  王偉光
上列正本證明與原本無異。
如不服本裁定，應於裁定送達後五日內敘明抗告理由，向本院提
出抗告狀。
                               書記官  陳宥伶
中    華    民    國    97    年    12    月    19    日


司法院資訊處製作；財團法人民間司法改革基金會備份。
